臺灣士林地方法院民事裁定
110年度消債更字第50號
債  務  人  曲容萱（原名曲婷婷）
代  理  人  黃智謙律師
上列債務人聲請更生事件，本院裁定如下：
    主  文
債務人曲容萱（原名曲婷婷）自民國一百一十年十一月十二日十
七時起開始更生程序。
命司法事務官進行本件更生程序。
    理  由
一、按債務人對於金融機構負債務者，在聲請更生前，應向最大
    債權金融機構請求協商債務清償方案，或向其住、居所地之
    法院或鄉、鎮、市、區調解委員會聲請債務清理之調解，消
    費者債務清理條例（下稱消債條例）第151條第1項定有明文
    。次按債務人不能清償債務或有不能清償之虞，且無擔保或
    無優先權之本金及利息債務總額未逾新臺幣（下同）1,200
    萬元者，於法院裁定開始清算程序或宣告破產前，得向法院
    聲請更生，此觀消債條例第3條、第42條第1項規定自明。又
    法院開始更生程序之裁定，應載明其年、月、日、時，並即
    時發生效力；法院裁定開始更生程序後，得命司法事務官進
    行更生程序，復為消債條例第45條第1項、第16條第1項所明
    定。
二、聲請意旨略以：伊有不能清償債務之虞，前已向本院聲請債
    務清理之調解，惟調解不成立。又伊無擔保或無優先權之本
    息債務總額未逾1,200萬元，復未經法院裁定開始清算程序
    及宣告破產，爰聲請更生等語。
三、經查，債務人主張之上開事實，有財團法人金融聯合徵信中
    心當事人綜合信用報告之債務清理條例前置協商專用債權人
    清冊（見本院109年度司消債調字第446號卷，下稱調解卷，
    第11至13頁）、財團法人金融聯合徵信中心之當事人綜合信
    用報告（見調解卷第14至18頁）、財團法人金融聯合徵信中
    心之會員報送授信資料明細（見調解卷第18頁背面）、財團
    法人金融聯合徵信中心之會員報送信用卡資料明細（見調解
    卷第19頁）、財團法人金融聯合徵信中心之債權轉讓資料明
    細（見調解卷第19頁背面）、民國107至109年度綜合所得稅
    各類所得資料清單（見調解卷第20至20頁背面、本院卷第40
    頁）、全國財產稅總歸戶財產查詢清單（見調解卷第21頁、
    本院卷第42頁）、勞工保險被保險人投保資料表（見調解卷
    第22至23頁）、戶籍謄本（見調解卷第24頁、本院卷第38、
    106頁）、調解不成立證明書（見調解卷第71頁）、汽車銷
    售合約書（見本院卷第44頁）、動產擔保交易動產抵押暨附
    條件買賣設定登記申請書（見本院卷第45頁）、債權讓與暨
    委託撥款確認書（見本院卷第46頁）、本票（見本院卷第47
    頁）、107年11月起迄今之存摺封面及內頁影本（見本院卷
    第48至89頁）、債務人手寫營業額紀錄（見本院卷第90至94
    頁）、房屋租賃契約書（見本院卷第96頁）、台灣電力公司
    繳費憑證（見本院卷第98頁）、員工薪資單（見本院卷第10
    0頁）、車位租賃契約（見本院卷第102頁）、行政院急難紓
    困金郵政匯票（見本院卷第104頁）、應受扶養人即其母107
    至109年度綜合所得稅各類所得資料清單（見本院卷第108至
    112頁）、全國財產稅總歸戶財產查詢清單（見本院卷第114
    頁）、債務人薪資單（見本院卷第116頁）、債務人證券庫
    存及歷史交易查詢結果（見本院卷第136至144頁）、中華郵
    政股份有限公司110年9月22日壽字第1100260338號函及所附
    郵政壽險資料詳情表（見本院卷第170至172頁）、中華民國
    人壽保險商業同業公會投保查詢資料（見本院卷第190至191
    頁）在卷可稽，堪認屬實。債務人居住於臺北市內湖區，名
    下財產有汽車1輛（見本院卷第44頁）、寶成建設股份有限
    公司股票735股、益華股份有限公司股票1,000股、峰安金屬
    工業股份有限公司股票1,000股（見本院卷第144頁），每月
    薪資收入約20,800元（見本院卷第36、116頁），每月必要
    支出約19,000元（見本院卷第216頁），依債務人之債務總
    金額已達2,506,493元（見調解卷第68頁）觀之，綜合評估
    債務人財產、信用及勞力等狀況，堪認債務人有不能清償債
    務之虞。此外，復查無消債條例第6條第3項、第8條或第46
    條各款所定駁回更生聲請之事由，是債務人聲請更生，應屬
    有據，爰依首揭規定，裁定其應予開始更生程序，並命司法
    事務官進行本件更生程序。
四、爰裁定如主文。
中　　華　　民　　國　　110 　年　　11　　月　　12　　日
                  民事第三庭  法　官　陳世源
以上正本係照原本作成。
本件裁定不得抗告。　　　　　　　　　
中　　華　　民　　國　　110 　年　　11　　月　　12　　日
                              書記官  吳婉萱